---
title: "Exercise 3"
output:   
  github_document:
    toc: true
    toc_depth: 3
---

```{r setup, include=FALSE}
knitr::opts_chunk$set(echo = TRUE)
```


# Preparando o ambiente
 Cria diretorio para guardar dados temporario

```{r error=TRUE}
orig <- getwd()
setwd("/home/vconrado/doutorado/disciplinas/CAP-386/vconrado/cap-386/exercises")
if (!file.exists("./TempData")) {
      dir.create("../TempData")  
}
```
Baixa arquivo de dados de vendedores de Baltimore
```{r error=TRUE}
bVendorsURL <- "https://data.baltimorecity.gov/api/views/bqw3-z52q/rows.csv?accessType=DOWNLOAD"
fileName <- "../TempData/bVendors.csv"
if (!file.exists(fileName)) {
  download.file(bVendorsURL,destfile = fileName,method="curl")
  if (file.exists(fileName)) {
    tam <- file.info(fileName)$size
    paste("File downloaded, ",tam," bytes")
  } else {
    "Error downloading file!"
  }
}

```

Carregando os dados do csv para o dataframe e limpanho variaveis não uteis
```{r error=TRUE}
bVendors <- read.csv(file=fileName, header=TRUE, sep=",", stringsAsFactors=FALSE)
bVendors$Id <- NULL
bVendors$Cart_Descr <- NULL
bVendors$St <- NULL
names(bVendors)[names(bVendors) == "Location.1"] <- "location"

```

# Exercicios 
## The	“hotdog” variable for	the	“Hot	Dogs	in	Baltimore”	example	can	be	better	defined

```{r error=TRUE}
searchItem="Hot dog|franks"
bVendors$hotdog <- grepl(searchItem,ignore.case = TRUE, bVendors$ItemsSold)
head(subset(bVendors, select = c(ItemsSold,hotdog)))
```

## I	prefer Pizza

```{r error=TRUE}
searchItem="pizza"
bVendors$pizza <- grepl(searchItem,ignore.case = TRUE, bVendors$ItemsSold)
head(subset(bVendors, select = c(ItemsSold,pizza)))
```

## Get	the	name	of	the	town	for	the	“Hot	Dogs	in	Baltimore”	example.

### Da maneira 'fácil'
```{r error=TRUE}
gsub(".{6}$","",unlist(strsplit(bVendors$location,"\n"))[seq(1,nrow(bVendors),2)])
```

### Passo a passo:
Separa os nomes do lat-lon
```{r error=TRUE}
splitedBVendors<-unlist(strsplit(bVendors$location,"\n"))
head(splitedBVendors)
```
Pega somente os elementos nas posições ímpares (o formato está "Cidade1" "LatLon1" "Cidade2" "LatLon2" ...)
```{r error=TRUE}
splitedBVendors=splitedBVendors[seq(1,nrow(bVendors),2)]
splitedBVendors
```
Retira o ZIP code da string (últimos 6 caracteres)
```{r error=TRUE}
gsub(".{6}$","",splitedBVendors)
```

# Limpando a casa

```{r error=TRUE}
setwd(orig)
```
