---
title: "Hot Dogs in Baltimore"
output: 
  github_document:
    toc: true
    toc_depth: 3
---

```{r setup, include=FALSE}
knitr::opts_chunk$set(echo = TRUE)
```

# Sobre os dados

Neste script são utilizados dados de vendedores de Baltimore. O arquivo CSV de origem desses dados está organizado da seguinte forma:

Column Name | Type         |  Description
------------|--------------|-------------
Id          | Number       | Identifier. Always zero !
LicenseNum  | Plain Text   | License Number
VendorName  | Plain Text   | Vendor Name
VendorAddr	| Plain Text   | Vendor Address
ItemsSold	  | Plain Text   | Items Sold in comma separated values format
Cart_Descr	| Plain Text   | Cart Description
St          | Plain Text   | State. Always 'MD'
Location.1  | Plain Text   | Location. Format: 'CityName ZIP_CODE\\n(LAT, LON)'

Fonte: [Site da cidade de Baltimore](https://data.baltimorecity.gov/dataset/Food-Vendor-Locations/bqw3-z52q)

Para a análise que será realizada, as variáveis serão transformadas/extraídas para o seguinte formato:

Variable      | Type          | Description
--------------|---------------| --------------
LicenseNumber | Factor        | LicenseNumber
VendorName    | Plain Text    | Vendor Name
VendorAddress	| Plain Text    | Vendor Address 
ItemsSold	    | Plain Text    | Itemns Sold in comma separated values format
CityName      | Plain Text    | City Name
Zip           | Plain Text    | Zip Code
Lat           | Number        | Latitude
Lon           | Number        | Longitude
sellsHotDog   | Logical       | TRUE if the vendor sells the product
sellsPizza    | Logical       | TRUE if the vendor sells the product


# Preparando o ambiente

## Definindo parâmetros para a execução
```{r error=TRUE}
# pasta para a execução do script
homeDir<-"/home/vconrado/doutorado/disciplinas/CAP-386/vconrado/cap-386/exercises"
# diretório para armazenar dados baixados
tempDir<-"./TempData"
# endereço dos dados a serem utilizados no script
bVendorsURL <- "https://data.baltimorecity.gov/api/views/bqw3-z52q/rows.csv?accessType=DOWNLOAD" 
```


## Criando diretório temporário
 Cria diretorio para guardar dados temporarios

```{r error=TRUE}
orig <- getwd()
setwd(homeDir)
if (!file.exists(tempDir)) {
      dir.create(tempDir)  
}
```
## Baixando arquivo de dados 
Baixa o arquivo CSV do site de Baltimore
```{r error=TRUE}
fileName <- paste(tempDir,"/bVendors.csv",sep="");

if (!file.exists(fileName)) {
  download.file(bVendorsURL,destfile = fileName,method="curl")
  if (file.exists(fileName)) {
    tam <- file.info(fileName)$size
    paste("File downloaded, ",tam," bytes")
  } else {
    stop("Error downloading file!")
  }
} else {
  "Using a pre-existing file"
}
bVendors <- read.csv(file=fileName, header=TRUE, sep=",", stringsAsFactors=FALSE)
```

# Organizando os dados
## Removendo e renomeando variáveis
As variáveis **Id** e **St** são removidas pois apresentam um único valor. A variável **Cart_Descr** é removida pois não será utilizada na análise.
```{r error=TRUE}
bVendors$Id <- NULL
bVendors$Cart_Descr <- NULL
bVendors$St <- NULL

names(bVendors)[names(bVendors) == "LicenseNum"] <- "LicenseNumber"
names(bVendors)[names(bVendors) == "VendorAddr"] <- "VendorAddress"
names(bVendors)[names(bVendors) == "Location.1"] <- "Location"

str(bVendors)
```

## Formatando variáveis
Extraindo **Nome da Cidade** e **CEP**
```{r error=TRUE}
cityZip=unlist(strsplit(bVendors$Location,"\n"))[seq(1,nrow(bVendors)*2,2)]
bVendors$City=gsub(".{6}$","",cityZip)
bVendors$Zip=substr(cityZip, nchar(cityZip)-4,nchar(cityZip))
```
Extraindo **Latitude** e **Longitude**
```{r error=TRUE}
latLonSTmp=unlist(strsplit(bVendors$Location,"\n"))
lats <- vector(length = nrow(bVendors),mode = "numeric")
longs <- vector(length = nrow(bVendors),mode = "numeric")

for(i in 1:nrow(bVendors)){
  latLonS = unlist(strsplit(gsub("^.|.$", "",latLonSTmp[i*2]),", "))
  lats[i] <- as.numeric(latLonS[1])
  longs[i] <- as.numeric(latLonS[2])
}
bVendors$Lat <- lats
bVendors$Long <- longs
bVendors$Location <- NULL
```

Extraindo **sellsHotDog** e **sellsPizza**
```{r error=TRUE}
searchItem="Hot dog|franks"
bVendors$sellsHotDog <- grepl(searchItem,ignore.case = TRUE, bVendors$ItemsSold)
searchItem="pizza"
bVendors$sellsPizza <- grepl(searchItem,ignore.case = TRUE, bVendors$ItemsSold)
```
Exibindo os dados limpos
```{r error=TRUE}
str(bVendors)
```